【裁判字號】    89,易,3181
【裁判日期】    900424
【裁判案由】    毒品危害防制條例
【裁判全文】
臺灣桃園地方法院刑事判決                        八十九年度易字第三一八一號
    公  訴  人  臺灣桃園地方法院檢察署檢察官
    被      告  甲○○
右列被告因違反毒品危害防制案件，經檢察官提起公訴（八十九年度毒偵字第五九三
八號），本院判決如左：
    主  文
本件免訴。
    理  由
一、公訴意旨略以：被告甲○○前因施用第二級毒品安非他命案件，經觀察、勒戒後
    ，認無繼續施用毒品之傾向，由台灣桃園地方法院檢察署檢察官於民國八十七年
    八月十五日以八十七年度偵緝字第二四二號不起訴處分確定後，復因施用第二級
    毒品安非他命案件，經觀察、勒戒後，認有繼續施用毒品之傾向，先送強制戒治
    ，並由台灣桃園地方法院檢察署檢察官於八十九年二月一日以八十九年度毒偵字
    第一九二號聲請簡易判決處刑，嗣於八十九年九月十九日，經本院中壢簡易庭以
    八十九年度壢簡字第三三一號判處有期徒刑五月，如易科罰金，以三百元折算一
    日，於八十九年十二月三日確定。嗣甲○○於八十九年六月二十六日經本院以八
    十九年度毒聲字第四一七九號裁定停止戒治出所後，復基於吸用毒品之犯意，於
    八十九年八月十日往前回溯九十六小時內，在桃園縣境內，以不詳方法施用第二
    級毒品安非他命，為台灣桃園地方法院檢察署通知於八十九年八月十日採尿送驗
    後查獲上情，因認被告涉犯毒品危害防制條例第十條第二項罪嫌云云。
二、按案件曾經判決確定者，應諭知免訴之判決，刑事訴訟法第三百零二條第一款定
    有明文；次按所謂「案件」，自包括裁判上或實質上一罪之同一案件，最高法院
    二六年渝上字第一四三五號、三十年上字第二二四四號、三十年上字第二七四七
    號、四十九年台非字第二十號、六十年台非字第七七號諸判例皆明揭此旨。再按
    確定判決之既判力之時點，係以最後事實審法院宣示判決日為準，最高法院三二
    年上字第二五七八號判例亦有明示。
三、經查，訊據被告矢口否認有右揭犯行，辯稱：伊因脊髓有問題，自二十一、二歲
    就開始有在服用治脊髓的藥，伊這個病從國中就開始有了，可能是因為吃藥，才
    致尿液會有安非他命陽性反應云云，惟姑不論被告所辯是否屬實，依公訴意旨所
    謂，其認被告於八十九年八月十日往前回溯九十六小時內某時點，曾有施用安非
    他命之犯行，即被告依本院八十九年度毒聲字第四一七九號裁定停止戒治後付保
    護管束之期間內再行施用毒品，此有台灣高等法院被告全國前案紀錄表一紙、台
    灣桃園地方法院檢察署刑案資料查註紀錄表一紙、本院法務部在監在押資料表一
    紙附卷可稽，然被告曾因施用第二級毒品安非他命案件，經觀察、勒戒後，認無
    繼續施用毒品之傾向，由台灣桃園地方法院檢察署檢察官於八十七年八月十五日
    以八十七年度偵緝字第二四二號不起訴處分確定後，猶不思戒除毒癮，復於八十
    八年十二月中旬某日及八十九年一月八日下午三時許採尿前九十六小時內某時許
    ，再次連續施用安非他命，經觀察、勒戒後，認有繼續施用毒品之傾向，先送強
    制戒治，並由台灣桃園地方法院檢察署檢察官以八十九年度毒偵字第一九二號聲
    請簡易判決處刑，嗣於八十九年九月十九日經本院中壢簡易庭以八十九年度壢簡
    字第三三一號判處有期徒刑五月，如易科罰金，以三百元折算一日並確定，有上
    開不起訴處分書一件、判決一件及台灣高等法院被告全國前案紀錄表一紙、臺灣
    桃園地方法院檢察署刑案資料查註紀錄表一紙可憑，而本件犯行時點係八十九年
    八月十日，在上開本院八十九年度壢簡字第三三一號判決宣判日即八十九年九月
    十九日之前。又被告屢犯施用第二級毒品罪行，前經本院裁定送觀察勒戒二次，
    又經本院於八十九年一月三十一日以八十九年度毒聲字第七六三號裁定送強制戒
    治，再於八十九年六月二十六日以八十九年度毒聲字第四一七九號裁定停止戒治
    ，被告甫交付保護管束後一月餘即再次施用第二級毒品安非他命，實可見被告無
    戒絕毒品之決心，其自八十八年十二月中旬某日起即以概括之犯意連續施用第二
    級毒品，應可認定，因之，被告於本案之施用第二級毒品犯行，自與本院以八十
    九年度壢簡字第三三一號案件之施用第二級毒品犯行，屬連續犯裁判上一罪之關
    係，本案之犯行時間點既又在該案確定判決宣示日之前，則依首開法條及最高法
    院之諸判例意旨，本件自應諭知免訴之判決。
據上論斷，應依刑事訴訟法第三百零二條第一款，判決如文。
本案經檢察官蔡正雄到庭執行職務。
中      華      民      國      九十        年      四    月    二十四  日
                      臺灣桃園地方法院刑事第二庭
                                    法  官    林  恆  吉
右正本證明與原本無異。
如不服本判決，應於判決送達後十日內向本院提出上訴狀( 應附繕本 )，上訴於
臺灣高等法院。
                                    書記官    楊  坤  忠
中        華        民        國   九十   年   五   月    四    日


司法院資訊處製作；財團法人民間司法改革基金會備份。
